【裁判字號】    95,聲,395
【裁判日期】    951206
【裁判案由】    聲請裁定命原告供訴訟費用之擔保
【裁判全文】
臺灣高等法院民事裁定                   95年度聲字第395號
原      告  己○○
            甲○○
共      同
訴訟代理人  賴青鵬律師
被      告  丁○○民國84年.
            戊○○民國85年.
兼上二人
法定代理人  丙○○
被      告  乙○○
共      同
訴訟代理人  陳金泉律師
            葛百鈴律師
            李瑞敏律師
上列當事人間侵權行為損害賠償事件，被告聲請命原告供訴訟費
用之擔保，本院裁定如下：
    主  文
原告應於本裁定送達後十日內，為被告供訴訟費用擔保金新台幣
壹佰伍拾壹萬參仟捌佰零捌元。
    理  由
一、按原告於中華民國無住所、事務所及營業所者，法院應依被
    告聲請，以裁定命原告供訴訟費用之擔保；並應於裁定中定
    擔保額及供擔保之期間；所定擔保額，以被告於各審應支出
    之費用總額為準，民事訴訟法第96條第1項、第99條分別定
    有明文。所謂被告於各審應支出之費用總額，係指法院預計
    被告於本案之訴訟程序中，可能支出各項訴訟費用之總額而
    言。又依民事訴訟法第466條之1、同條之3規定，對於第二
    審判決上訴，上訴人應選任律師為訴訟代理人；第三審律師
    之酬金，為訴訟費用之一部，並應限定其最高額。而依法院
    選任律師及第三審律師酬金核定支給標準第4條規定，法院
    裁定律師酬金時，應斟酌案情之繁簡、訴訟之結果及律師之
    勤惰，民事財產權之訴訟，於訴訟標的金額百分之三以下，
    最高不得逾新台幣50萬元，但律師與當事人約定之酬金較低
    者，不得超過其約定。復依刑事訴訟法第504條第2項規定，
    刑事附帶民事訴訟經裁定移送民事庭之案件，免納裁判費；
    所謂刑事附帶民事訴訟移送民事庭之案件，免納審判費用，
    不包括上訴審在內（參見刑事訴訟法第490條但書規定）。
二、經查原告居住在香港，在中華民國境內無住居所，為原告所
    不爭執，依民事訴訟法第96條第1項規定，應認被告聲請命
    原告供訴訟費用之擔保為有理由。又被告聲請就本件訴訟標
    的金額新台幣（下同）75,438,124元部分，命原告供訴訟費
    用之擔保；經核其第三審之訴訟費用為1,013,808元（繫屬
    本院部分係刑事庭裁定移送，免納裁判費），加計第三審應
    選任律師為訴訟代理人，依法院選任律師及第三審律師酬金
    核定支給標準第4條規定，本件之律師酬金最高為50萬元，
    故本件原告應供擔保之訴訟費用應為1,513,808元（計算式
    ：1,013,808元＋500,000元＝1,513,808元）。
三、依民事訴訟法第96條第1項，裁定如主文。
中    華    民    國    95    年    12    月    6     日
                  民事第八庭
                      審判長法  官  吳景源
                            法  官  連正義
                            法  官  鄭威莉
正本係照原本作成。
如不服本裁定，應於收受送達後10日內向本院提出抗告狀，並應
繳納抗告費新台幣１千元。
中    華    民    國    95    年    12    月    8     日
                            書記官  秦慧莉


司法院資訊處製作；財團法人民間司法改革基金會備份。
